【裁判字號】    92,交聲,172
【裁判日期】    920306
【裁判案由】    違反道路交通管理處罰條例聲明異議
【裁判全文】
臺灣臺北地方法院交通事件裁定                九十二年度交聲字第一七二號
    受處分人
    即異議人  甲○○
右列受處分人因違反道路交通管理處罰條例案件，對於臺北市交通事件裁決所中華民
國九十二年一月二十日所為之處分（原處分案號：北市裁三字第駕裁二二—一Ａ00
00000號），聲明異議，本院裁定如左：
    主  文
異議駁回。
    理  由
一、首按汽車駕駛人在道路收費停車處所停車，不依規定繳費者，處新臺幣六百元以
    上一千二百元以下罰鍰，道路交通管理處罰條例第五十六條第一項第十一款定有
    明文。又道路交通管理處罰條例關於車輛所有人之處罰，如應歸責於車輛駕駛人
    者，處罰車輛駕駛人，如為逕行舉發違反道路交通管理事件，經汽車所有人依通
    知單之應到案日期前到案，並告知違規駕駛人姓名、身分證統一編號及住址者，
    處罰機關應即另行通知違規駕駛人到案依法處理；逾應到案日期，處罰機關應依
    道路交通管理處罰條例第八十五條第三項規定處罰該汽車所有人，道路交通管理
    處罰條例第八十五條第二項、違反道路交通管理事件統一裁罰標準及處理細則第
    二十四條定有明文。
二、本件受處分人即異議人甲○○所有之七Ｂ—九三五０號國瑞牌一四九七ｃｃ銀色
    自小客車，於民國九十一年十一月一日下午五時二十八分許，停放於臺北市○○
    路公有收費停車場（二）第二十一號車位，詎未依該停車場管理員開立之補繳單
    （單號：00000000—二號）補繳停車費，為依法執行交通稽查任務之臺
    北市停車管理處區隊長石堅明以受處分人有在道路收費停車處所停車，不依規定
    繳費之情形製單舉發，受處分人於應到案日期前，向原處分機關提出申訴，經原
    處分機關函請舉發單位調查，仍以違規事實明確，於九十二年一月二十日依道路
    交通管理處罰條例第五十六條第一項第十一款裁處受處分人罰鍰新臺幣六百元，
    受處分人不服上開裁決，於同日具狀聲明異議。
三、經查：七Ｂ—九三五０號自小客車為國瑞（豐田）廠牌、一四九七ｃｃ車輛，所
    有人為本件受處分人甲○○等情，有車號查詢汽車車籍資料一紙在卷可稽；又臺
    北市停車管理處逾期未繳告發聯一紙明載：有七Ｂ—九三五０號豐田牌銀色自小
    客車，於九十一年十一月一日下午五時二十八分許停放於臺北市○○路公有收費
    停車場（二）第二十一號車位，並為巡場管理員開立單號：00000000—
    二號補繳通知單等情，有臺北市停車管理處九十二年二月二十日北市停四字第０
    九二三０九一一九００號函一紙在卷可稽，核逾期未繳告發聯上所載七Ｂ—九三
    五０號自小客車之特徵與前開車號查詢汽車車籍資料一紙所記載者相符，且舉發
    單位係於車輛靜止停車時登錄其車號及廠牌、顏色，當無登錄錯誤之虞，是本件
    受處分人七Ｂ—九三五０號自小客車確有於九十一年十一月一日下午五時二十八
    分許停放於臺北市○○路公有收費停車場（二）第二十一號車位，並為巡場管理
    員開立單號：00000000—二號補繳通知單等情，可堪認定，受處分人於
    申訴時謂舉發單位可能將車號寫錯云云，洵非可採。又道路收費停車處所應如何
    規劃設置、計費、收取停車費用，依停車場法第十二條至十五條、第三十一條第
    二項規定，乃各地方政府交通主管單位得依據行政裁量權自行決定之事項，在裁
    量權未濫用之情形下，並非法院所得審查介入，依臺北市政府現行制度，停車於
    公有計時路邊停車場，於設有計時收費器之情形，停車之駕駛人需投幣於計時收
    費器內，如未投幣或雖經投幣仍逾時停車，則由路邊收費管理員掣發補繳通知單
    夾於車前雨刷上，由停車之駕駛人補繳；如屬未設有計時收費器之情形，則由管
    理員填寫人工計時繳費通知單夾於車前雨刷通知繳費，以上二種情形均有以停車
    補繳通知單夾於車前雨刷作為通知繳費之情形，斟酌停車收費之費率、補繳或繳
    費通知單之數量、停車管理之可行性、必要性，此種通知方式，尚難謂有裁量權
    濫用之情形，若停放之車輛離去時未見補繳通知單，應於七日內主動查詢繳費，
    亦據臺北市停車管理處八十九年八月十八日所發北市停三字第八九六三二六三八
    ○○號公告明確，是舉發單位將本件補繳通知單以夾於車前雨刷方式通知受處分
    人繳納停車費，核尚適當。嗣受處分人於聲請異議狀內另以：請求於查明係伊朋
    友或何人駕駛該車停放於上揭停車位後，再申請移轉駕駛人云云，惟依前揭說明
    ，受處分人既為上開汽車之所有人，自應於應到案日期前即告知原處分機關違規
    駕駛人姓名、身分證統一編號及住址者，以利原處分機關另行通知違規駕駛人到
    案處理，受處分人於收受上開違規通知單後，逾應到案日期猶未告知違規駕駛人
    之年籍資料，自僅能處罰受處分人即汽車所有人。原處分機關因而認違規事實明
    確，適用道路交通管理處罰條例第五十六條第一項第十一款規定，從輕裁處受處
    分人罰鍰新臺幣六百元，並無不當。本件異議為無理由，應予駁回。
四、據上論斷，應依道路交通案件處理辦法第十九條，裁定如主文。
中      華      民      國      九十二      年      三      月    六    日
                                      臺灣臺北地方法院交通法庭
                                          法  官  張  永  宏
右正本證明與原本無異
如不服本裁定應於送達後五日內向本院提出抗告狀
                                          書記官  高  永  珍
中      華      民      國      九十二      年      三      月    六    日


司法院資訊處製作；財團法人民間司法改革基金會備份。
